臺灣板橋地方法院刑事判決　　　　　　　96年度訴字第3274號
公　訴　人　臺灣板橋地方法院檢察署檢察官
被　　　告　丁○○
　　　　　　　　　　（另案於臺灣臺北看守所羈押中）
選任辯護人　甲○○律師
上列被告因強盜案件，經檢察官提起公訴（96年度偵字第6045、
6163號） ，本院判決如下：
    主  文
丁○○於夜間侵入有人居住之建築物竊盜，因脫免逮捕，當場施
以強暴，處有期徒刑柒年貳月。
安全帽壹個沒收之。
    事  實
一、丁○○前有多次犯罪前科，素行非佳，其因缺錢花用，竟意
    圖為自己不法之所有，於民國96年6 月13日晚間9 時30 分
    許之夜間，侵入臺北縣泰山鄉○○路101 號乙○○所開設之
    之勝楓汽車修理廠辦公室（1 樓供作修車廠使用，2 樓則作
    為住處使用）竊取抽屜內所放置之零錢新臺幣（下同）454
    元，得手後正欲離開現場，適乙○○自浴室走出發覺有異而
    阻止其離去，丁○○見狀為脫免逮捕，竟當場與乙○○發生
    扭打，先持起其所攜帶之安全帽及該辦公室內之ＬＥＤ手電
    筒（起訴書誤載為照明燈）等物品攻擊乙○○之頭部，造成
    其額頭、眼部受有傷害，而渠二人於扭打過程中，該辦公室
    玻璃門因遭丁○○上述攻擊舉動波及而破裂，乙○○之左胸
    、左手及左腳亦遭該破裂之玻璃割傷，其後丁○○竟又趁機
    拾起掉落地上長約60公分之玻璃碎片作勢攻擊乙○○，並趁
    隙咬傷乙○○之左手腕內側，致使乙○○放手任其自破裂之
    玻璃門逃離辦公室，而當時在2 樓之乙○○之子丙○○，因
    聽聞樓下聲音異常吵雜，下樓察看，發現丁○○正欲逃逸現
    場，丙○○為阻止其逃離，又與丁○○發生拉扯衝突，丁○○復基於同一之脫免逮捕犯意，復持前開玻璃碎片（長度約
    只剩15公分）劃傷丙○○之右手（以上傷害部分均未經乙○○、丙○○提出告訴），隨後丁○○雖一度趁機逃離上述汽
    車修理廠所在之建築物，惟仍遭丙○○在附近人行道捉住予
    以制服，旋於同日晚間9 時50分許，經警到場處理，並自其
    身上起出竊得之合計454 元之硬幣。
二、案經乙○○、丙○○訴由臺北縣政府警察局新莊分局報請臺
    灣板橋地方法院檢察署檢察官偵查起訴。
    理  由
壹、證據能力有無之判斷：
    本件公訴人、被告於本院準備程序中均未就本案卷內證據資
    料之證據能力為爭執，且迄於言詞辯論終結前，亦未就本院
    所調查之證據主張有刑事訴訟法第159 條第1 項不得作為證
    據之情形，是應認已同意本案卷內證據資料均得作為本案證
    據，且經本院審酌後，認如下所述之證據並無違法取證或證
    據力明顯偏低之情形，以資作為證據，並無不當，徵同法第
    159 條之5 規定意旨，本案經調查之證據，均有證據能力，
    合先敘明。
貳、實體方面：
一、訊據被告丁○○對於於前揭時地因侵入告訴人所有之上開汽
    車修理廠辦公室竊盜，隨後遭告訴人乙○○發覺，為脫免逮
    補而乙○○、丙○○發生拉扯之事實均坦承不諱，僅辯稱：
    當時是被害人先從後勒住伊頸部，伊一直想要掙脫，但沒有
    拿玻璃碎片刺他們云云，惟查上開事實，業據證人乙○○於
    警訊、偵審中證稱：「當時我發現他時，他正要離開逃跑，
    我在制止他時，他就拿安全帽攻擊我，在攻擊我的同時，因
    為玻璃也被打破了，他就拿起玻璃（約60公分長）要刺我，
    丁○○原本在辦公室的隔間裡，跟我扭打在一起，後來他就
    從碎掉的玻璃門出去，後來我沒有辦法把門打開，就被困在
    辦公室裡，那時我兒子丙○○有下來，就制止他離開，我有
    看到他跟丙○○扭打在一起，其他情況如警訊筆錄所言一樣
    ，他身上的傷勢是我們要捉他時造成的，也有他自己跌倒造
    成的，他當時還有拿我們店內的照明燈打我的額頭，安全帽
    也是打額頭，另外他還有咬我的左手腕內側」、「當時情況
    很混亂，我身上也有一些傷，被告最後一次攻擊我時，是用
    嘴巴咬我，我身上的傷勢，有可能是在扭打時受傷的，但與
    被告發生拉扯時，他造成我受傷的最大印象是有拿硬器打我
    及後來有咬我，一些小傷我就比較沒有印象，所以左胸、左
    手、左腳的傷勢，應該是我們拉扯時所受的，他有作勢要傷
    我。但我腳上的傷，都是玻璃碎掉時所致的，在玻璃破碎時
    ，我站的很近，當時已經與被告分開了，然後玻璃碎掉後，
    他就直接從碎掉的地方出去了。接下來就是我兒子下樓與被
    告發生扭打」等語，另證人丙○○亦證稱：「我下樓後，他
    還是手持玻璃，不過那時玻璃已經碎掉了，約剩15公分，他
    持那塊玻璃來劃我的右手，我的右手有受傷，但沒有去開診
    斷證明書，後來他跑出去人行道外被我制伏，警察是在二至
    五分鐘就來了」等語明確，且有告訴人乙○○遭被告傷害之
    照片4 幀、現場照片4 幀附卷為證，是被告否認有施以強暴
    脫免逮捕犯行云云，顯係事後卸責之詞，自不足採。此外，
    復有贓物認領保管單乙紙附卷為證，至公訴意旨原認被告持
    玻璃碎片刺傷乙○○之左胸、左手及左腳云云，惟證人乙○○於審理中到庭陳述：被告僅作勢刺伊，上開傷勢係兩人拉
    扯及玻璃破裂時所造成等語，顯見被告當時僅作勢持玻璃刺
    乙○○，實際則無刺傷乙○○，是公訴人所認被告持玻璃刺
    傷被害人乙○○之事實，顯係誤認，自應予以更正。又被告
    之選任辯護人另為其辯護稱：被告侵入之地點為工廠，並非
    住家，此部分應無構成加重事由云云。惟查，被告侵入竊盜
    之地點一樓為告訴人經營之汽車修理廠工作室，二樓閣樓則
    為告訴人之住家，其工廠與住家間並無其他大門阻隔，僅有
    樓梯共用同一出入口，而工廠之營業時間自早上八時起，約
    至晚間八、九點關門等情，亦據告訴人乙○○供述甚明，是
    以被告侵入之地點縱非告訴人之住處，惟該一樓既為告訴人
    之營業場所，平日亦有人居住其內，是以被告於夜間侵入其
    內竊盜仍該當於刑法第三百二十一條之侵入有人居住之建築
    物之加重要件，是辯護人之辯護意旨亦非可採認，從而本件
    罪證明確，被告之加重準強盜犯行，足以認定，應予依法論
    科。
二、核被告於夜間侵入有人居住之建築物竊盜，因脫免逮捕，而
    當場施以強暴，所為應依刑法第329 條之規定，論以同法第
    330 條之加重準強盜罪。爰審酌被告之素行，及其年輕力壯
    ，不思以勞力賺取錢財，竟意圖不勞而獲，竊取他人財物，
    並於遭告訴人發覺後，復強力抵抗，造成告訴人受有傷害，
    嚴重影響社會秩序，惟酌以其所得財物數額不多，犯後亦知
    後悔，態度尚稱良好等一切情狀，量處如主文所示之刑。又
    被告持以對於告訴人乙○○施強暴之安全帽一個，係被告丁○○所有之物，業據被告陳明在卷，是該安全帽既為被告所
    有，供其犯本件準強盜罪所用之物，爰依刑法第38條第1 項
    第2 款之規定，宣告沒收之。另被告持以施以強暴之手電筒
    ，則非其所有，而係告訴人廠內所有之物，亦據告訴人乙○○證述在卷，因該手電筒非屬被告所有，自毋庸宣告沒收之
    ，附此敘明。
據上論斷，應依刑事訴訟法第299 條第1 項前段，刑法第330 條
第1 項、第321 條第1 項第1 款、第38條第1 項第2 款，判決如
主文。
本案經檢察官戊○○到庭執行職務。
中　　華　　民　　國　　96　　年　　11　　月　　8 　　日
                  刑事十一庭審判長法　官  徐蘭萍
                                  法  官  林淑婷
                                  法  官  邱景芬
上列正本證明與原本無異。
如不服本判決，應於判決送達後10日內向本院提出上訴狀（應附
繕本），上訴於臺灣高等法院。
                                  書記官  莊川億
中　　華　　民　　國　　96　　年　　11　　月　　9 　　日
附錄本案論罪科刑法條全文：
中華民國刑法第321條
（加重竊盜罪）
犯竊盜罪而有左列情形之一者，處6 月以上、5 年以下有期徒刑
：
一  於夜間侵入住宅或有人居住之建築物、船艦或隱匿其內而犯
    之者。
二  毀越門扇、牆垣或其他安全設備而犯之者。
三  攜帶兇器而犯之者。
四  結夥三人以上而犯之者。
五  乘火災、水災或其他災害之際而犯之者。
六  在車站或埠頭而犯之者。
前項之未遂犯罰之。
中華民國刑法第330條
（加重強盜罪）
犯強盜罪而有第321 條第1 項各款情形之一者，處7 年以上有期
徒刑。
前項之未遂犯罰之。
